【裁判字號】    95,訴,792
【裁判日期】    950619
【裁判案由】    
【裁判全文】
臺灣彰化地方法院刑事判決               95年度訴字第792號
公  訴  人  臺灣彰化地方法院檢察署檢察官
被      告  甲○○
上列被告因違反毒品危害防制條例案件，經檢察官提起公訴（九
十五年度毒偵字第一二七五號），暨移送併案審理（九十五年度
毒偵字第一六五０號），本院認有刑事訴訟法第二百七十三條之
一第一項之情形，裁定改由受命法官獨任進行簡式審判程序，判
決如下：
    主  文
甲○○連續施用第一級毒品，累犯，處有期徒刑捌月；扣案之海
洛因壹包（驗餘淨重零點壹捌公克）沒收銷燬之。
    犯 罪 事 實
一、甲○○曾因違反肅清煙毒條例及恐嚇等案件，經本院以八十
    六年度訴字第四四０號刑事判決判處有期徒刑三年四月、三
    月，應執行有期徒刑三年五月確定（第一案）；又因違反麻
    醉藥品管理條例案件，經臺灣士林地方法院以八十五年度易
    字第三三三六號刑事判決判處有期徒刑七月，嗣經檢察官提
    起上訴，經臺灣高等法院以八十六年度上易字第四六一三號
    刑事判決判處有期徒刑八月確定（第二案）；另因詐欺案件
    ，經本院以八十七年度易字第一二八號刑事判決判處有期徒
    刑三月確定（第三案）；復因竊盜案件，經本院以八十六年
    度易字第二九五七號刑事判決判處有期徒刑三月確定（第四
    案），嗣第一、二、三案經本院裁定應執行有期徒刑四年二
    月確定，並與前開第四案接續執行，於民國（下同）八十九
    年五月二十四日假釋出獄付保護管束，詎其於保護管束期間
    ，因違反保護管束應遵守事項情節重大，經撤銷其假釋，令
    入監所執行殘刑，迄九十三年五月三十一日縮短刑期執行完
    畢。又其前因施用毒品案件，經依本院九十年度毒聲字第一
    ０六七號裁定移送觀察、勒戒後，認有繼續施用毒品之傾向
    ，經檢察官聲請，再由本院以九十年度毒聲字第一三０八號
    裁定移送強制戒治，自九十年四月十一日起送臺灣雲林戒治
    所施以強制戒治滿三月後，其成效經評定合格，無繼續戒治
    必要，復經本院以九十年度毒聲字第三五七五號裁定停止戒
    治，所餘戒治期間付保護管束，惟其於保護管束期間又因違
    反保護管束應遵守事項情節重大，經本院以九十一年度毒聲
    字第一二二號裁定撤銷停止戒治，令入戒治處所施以殘餘期
    間之強制戒治，迄九十一年十月四日戒治期滿，由臺灣彰化
    地方法院檢察署檢察官於九十二年一月二十一日以九十二年
    度戒毒偵字第七五號、第七六號、第七七號為不起訴處分確
    定。詎其仍不知悔改，於強制戒治執行完畢釋放後五年內，
    復基於施用第一級毒品海洛因之概括犯意，於九十五年三月
    三日十一時許及九十五年三月十九日晚上十一時三十分許，
    分別在彰化縣花壇鄉三春老樹空地及其位於南投縣草屯鎮○
    ○里○○街二一三巷五六弄一一號之住所等處，以將第一級
    毒品海洛因摻水置放於注射針筒中，注射於手臂之方式，連
    續施用第一級毒品海洛因二次。嗣先於九十五年三月三日下
    午三時三十分許，在彰化縣花壇鄉長春村南方一巷產業道路
    內，為警盤查攔檢，並經其同意採集尿液送驗，結果呈嗎啡
    陽性反應；復於九十五年三月二十日凌晨一時三十分許，在
    彰化縣溪湖鎮○○路○段五六六巷八八號旁空地，為警查獲
    ，並當場扣得第一級毒品海洛因一包（驗餘淨重０點一八公
    克）。
二、案經彰化縣警察局員林分局報請臺灣彰化地方法院檢察署檢
    察官偵查起訴，暨彰化縣警察局彰化分局報請臺灣彰化地方
    法院檢察署檢察官移送併案審理，本院認有刑事訴訟法第二
    百七十三條之一第一項之情形，而改依簡式審判程序審理。
    理  由
一、按除被告所犯為死刑、無期徒刑、最輕本刑為三年以上有期
    徒刑之罪或高等法院管轄第一審案件者外，於刑事訴訟法第
    二百七十三條第一項程序進行中，被告先就被訴事實為有罪
    之陳述時，審判長得告知被告簡式審判程序之旨，並聽取當
    事人、代理人、辯護人及輔佐人之意見後，裁定進行簡式審
    判程序；除簡式審判程序及簡易程序案件外，第一審應行合
    議審判，刑事訴訟法第二百七十三條之一第一項、第二百八
    十四條之一分別定有明文。本件被告甲○○所犯係死刑、無
    期徒刑、最輕本刑為三年以上有期徒刑或高等法院管轄第一
    審案件以外之罪，並於本院行準備程序時就被訴事實為有罪
    之陳述，本院合議庭依前揭規定，經評議結果，裁定改由受
    命法官獨任行簡式審判程序，先予敘明。
二、上揭犯罪事實，業據被告甲○○迭於警、偵訊中及本院行準
    備程序與審理時均坦承不諱（分別見臺灣彰化地方法院檢察
    署九十五年度毒偵字第一二七五號偵查卷第十九頁至第二十
    三頁警詢筆錄、第七十五頁至第七十六頁偵訊筆錄、臺灣彰
    化地方法院檢察署九十五年度毒偵字第一六五０號偵查卷第
    十八頁、第十九頁警詢筆錄及本院卷第二十六頁準備程序筆
    錄、第三十頁至第三十二頁審理筆錄），且其先後於九十五
    年三月三日及九十五年三月二十日為警查獲時所採取之尿液
    ，經送鑑驗結果，確均呈嗎啡陽性反應，此有彰化縣警察局
    彰化分局委託檢驗尿液代號與真實姓名對照單、彰化縣警察
    局員林分局委託檢驗尿液代號與真實姓名對照單、詮昕科技
    股份有限公司九十五年三月十六日及九十五年四月四日所出
    具之濫用藥物尿液檢驗報告各一紙附卷可稽（以上分別附於
    臺灣彰化地方法院檢察署九十五年度毒偵字第一六五０號偵
    查卷第二十頁、第二十一頁）；而扣案之白色粉末一包，經
    送鑑驗結果確係海洛因成分（驗餘淨重０點一八公克），此
    有法務部調查局九十五年五月一日調科壹字第一四００一二
    八三七號鑑定通知書一紙在卷足憑（附於本院卷第二十四頁
    ），應認被告之自白確與事實相符，洵堪採信。再查，被告
    曾前因施用毒品案件，經依本院九十年度毒聲字第一０六七
    號裁定移送觀察、勒戒後，認有繼續施用毒品之傾向，經檢
    察官聲請，再由本院以九十年度毒聲字第一三０八號裁定移
    送強制戒治，自九十年四月十一日起送臺灣雲林戒治所施以
    強制戒治滿三月後，其成效經評定合格，無繼續戒治必要，
    復經本院以九十年度毒聲字第三五七五號裁定停止戒治，所
    餘戒治期間付保護管束，惟其於保護管束期間又因違反保護
    管束應遵守事項情節重大，經本院以九十一年度毒聲字第一
    二二號裁定撤銷停止戒治，令入戒治處所施以殘餘期間之強
    制戒治，迄九十一年十月四日戒治期滿，由臺灣彰化地方法
    院檢察署檢察官於九十二年一月二十一日以九十二年度戒毒
    偵字第七五號、第七六號、第七七號為不起訴處分確定等情
    ，有該不起訴處分書、臺灣高等法院被告全國前案紀錄表及
    臺灣彰化地方法院檢察署刑案資料查註紀錄表各一份在卷足
    憑，被告顯係於受強制戒治執行完畢釋放後，五年內再犯毒
    品危害防制條例第十條第一項之罪，依同條例第二十三條第
    二項規定，應依法論科。綜上所述，本件犯罪事證明確，被
    告前開犯行洵堪認定。
三、核被告甲○○所為，係犯毒品危害防制條例第十條第一項之
    施用第一級毒品罪。被告為施用毒品持有第一級毒品，其持
    有之低度行為均應為施用之高度行為所吸收，不另論罪。被
    告先後二次施用第一級毒品之犯行，時間緊接，所犯係構成
    要件相同之罪，顯係基於概括犯意反覆為之，為連續犯，應
    依刑法第五十六條規定，以一罪論，並加重其刑。再查被告
    曾因違反肅清煙毒條例及恐嚇等案件，經本院以八十六年度
    訴字第四四０號刑事判決判處有期徒刑三年四月、三月，應
    執行有期徒刑三年五月確定（第一案）；又因違反麻醉藥品
    管理條例案件，經臺灣士林地方法院以八十五年度易字第三
    三三六號刑事判決判處有期徒刑七月，嗣經檢察官提起上訴
    ，經臺灣高等法院以八十六年度上易字第四六一三號刑事判
    決判處有期徒刑八月確定（第二案）；另因詐欺案件，經本
    院以八十七年度易字第一二八號刑事判決判處有期徒刑三月
    確定（第三案）；復因竊盜案件，經本院以八十六年度易字
    第二九五七號刑事判決判處有期徒刑三月確定（第四案），
    嗣第一、二、三案經本院裁定應執行有期徒刑四年二月確定
    ，並與前開第四案接續執行，於八十九年五月二十四日假釋
    出獄付保護管束，詎其於保護管束期間，因違反保護管束應
    遵守事項情節重大，經撤銷其假釋，令入監所執行殘刑，迄
    九十三年五月三十一日縮短刑期執行完畢。又其前因施用毒
    品案件，經依本院九十年度毒聲字第一０六七號裁定移送觀
    察、勒戒後，認有繼續施用毒品之傾向，經檢察官聲請，再
    由本院以九十年度毒聲字第一三０八號裁定移送強制戒治，
    自九十年四月十一日起送臺灣雲林戒治所施以強制戒治滿三
    月後，其成效經評定合格，無繼續戒治必要，復經本院以九
    十年度毒聲字第三五七五號裁定停止戒治，所餘戒治期間付
    保護管束，惟其於保護管束期間又因違反保護管束應遵守事
    項情節重大，經本院以九十一年度毒聲字第一二二號裁定撤
    銷停止戒治，令入戒治處所施以殘餘期間之強制戒治，迄九
    十一年十月四日戒治期滿，由臺灣彰化地方法院檢察署檢察
    官於九十二年一月二十一日以九十二年度戒毒偵字第七五號
    、第七六號、第七七號為不起訴處分確定等情，業經本院調
    閱本院八十七年度聲字第九八三號定應執行刑全卷及本院八
    十六年度易字第二九五七號竊盜案件全卷核閱屬實，並有臺
    灣彰化地方法院檢察署刑案資料查註紀錄表及臺灣高等法院
    被告全國前案紀錄表各一份附卷可稽，被告於受有期徒刑之
    執行完畢後，五年內再犯有期徒刑以上之罪，為累犯，應依
    刑法第四十七條規定，加重其刑，並依法遞加重之。爰審酌
    被告前曾有施用毒品罪行，經送觀察勒戒、強制戒治執行完
    畢釋放後，猶不知悔改，再施用毒品不輟，不僅戕害自身健
    康，更辜負國家將之視為病人，並施以長時間之戒治處遇之
    苦心，惟其對他人權益之侵害仍屬有限，於警、偵訊中及本
    院行準備程序與審理時均已坦承犯行，暨其犯罪動機、目的
    、手段、施用之次數、期間及其智識程度、生活狀況等一切
    情狀，量處如主文所示之刑。扣案之海洛因一包（驗餘淨重
    ０點一八公克），係屬第一級毒品，應依毒品危害防制條例
    第十八條第一項前段規定，沒收銷燬之。
四、另台灣彰化地方法院檢察署九十五年五月十日以彰檢榮廉（
    意）九五毒偵一六五０字第一九二四七號函移送併案審理部
    分與本件為同一事實，本院自得併予審理，附此敘明。
據上論斷，應依刑事訴訟法第二百七十三條之一第一項、第二百
九十九條第一項前段，毒品危害防制條例第十條第一項、第二十
三條第二項、第十八條第一項前段，刑法第十一條、第五十六條
、第四十七條，判決如主文。
本案經檢察官田德煙到庭執行職務。
中    華    民    國    95    年    6     月    19    日
                  刑事第一庭          法  官  簡璽容
以上正本證明與原本無異。
如不服本判決，應於判決送達後十日內向本院提出上訴狀 (須附
繕本 )。
中    華    民    國    95    年    6     月    21    日
                                      書記官  王惠嬌
附錄本案論罪科刑法條全文：
毒品危害防制條例第10條
施用第一級毒品者，處 6 月以上 5 年以下有期徒刑。
施用第二級毒品者，處 3 年以下有期徒刑。


司法院資訊處製作；財團法人民間司法改革基金會備份。
